HunSpellDictionaries/uk_UA.aff
SFX A Y 413
SFX A ти ла [^с]ти 
SFX A ти ло [^с]ти 
SFX A ти ли [^с]ти 
SFX A ти в [аеиіїоуя]ти 
SFX A ти вши [аеиіїоуя]ти 
SFX A вати ю [ауюя]вати 
SFX A вати єш [ауюя]вати 
SFX A вати є [ауюя]вати 
SFX A вати ємо [ауюя]вати 
SFX A вати єте [ауюя]вати 
SFX A вати ють [ауюя]вати 
SFX A вати й [ую]вати 
SFX A вати ймо [ую]вати 
SFX A вати йте [ую]вати 
SFX A ти й [ая]вати 
SFX A ти ймо [ая]вати 
SFX A ти йте [ая]вати 
SFX A ати у [рз]вати 
SFX A ати еш [рз]вати 
SFX A ати е [рз]вати 
SFX A ати емо [рз]вати 
SFX A ати ете [рз]вати 
SFX A ати уть [рз]вати 
SFX A ати и [рз]вати 
SFX A ати імо [рз]вати 
SFX A ати іть [рз]вати 
SFX A зати жу зати 
SFX A зати жеш зати 
SFX A зати же зати 
SFX A зати жемо зати 
SFX A зати жете зати 
SFX A зати жуть зати 
SFX A зати ж ізати 
SFX A зати ж мазати 
SFX A зати жи казати 
SFX A зати жи [еия]зати 
SFX A зати жмо ізати 
SFX A зати жмо мазати 
SFX A зати жімо казати 
SFX A зати жімо [еия]зати 
SFX A зати жте ізати 
SFX A зати жте мазати 
SFX A зати жіть казати 
SFX A зати жіть [еия]зати 
SFX A ати у [днжщ]ати 
SFX A ати у [^ао]чати 
SFX A ати ну [ао]чати 
SFX A тати чу [^с]тати 
SFX A кати чу [^с]кати 
SFX A сати шу сати 
SFX A хати шу хати 
SFX A стати щу стати 
SFX A скати щу скати 
SFX A слати шлю слати 
SFX A ати лю пати 
SFX A ати ю орати 
SFX A рати еру [бдп]рати 
SFX A ати еш [дн]ати 
SFX A ати иш [жщ]ати 
SFX A ати иш [^оа]чати 
SFX A ати неш [ао]чати 
SFX A тати чеш [^с]тати 
SFX A кати чеш [^с]кати 
SFX A сати шеш сати 
SFX A хати шеш хати 
SFX A стати щеш стати 
SFX A скати щеш скати 
SFX A слати шлеш слати 
SFX A ати леш ипати 
SFX A ати иш спати 
SFX A ати еш орати 
SFX A рати ереш [бдп]рати 
SFX A ати е [дн]ати 
SFX A ати ить [жщ]ати 
SFX A ати ить [^оа]чати 
SFX A ати не [ао]чати 
SFX A тати че [^с]тати 
SFX A кати че [^с]кати 
SFX A сати ше сати 
SFX A хати ше хати 
SFX A стати ще стати 
SFX A скати ще скати 
SFX A слати шле слати 
SFX A ати ле ипати 
SFX A ати ить спати 
SFX A ати е орати 
SFX A рати ере [бдп]рати 
SFX A ати емо [дн]ати 
SFX A ати имо [жщ]ати 
SFX A ати немо [ао]чати 
SFX A чати чимо [^оа]чати 
SFX A тати чемо [^с]тати 
SFX A кати чемо [^с]кати 
SFX A сати шемо сати 
SFX A хати шемо хати 
SFX A стати щемо стати 
SFX A скати щемо скати 
SFX A слати шлемо слати 
SFX A ати лемо ипати 
SFX A ати имо спати 
SFX A ати емо орати 
SFX A рати еремо [бдп]рати 
SFX A ати ете [дн]ати 
SFX A ати ите [жщ]ати 
SFX A ати нете [ао]чати 
SFX A чати чите [^оа]чати 
SFX A тати чете [^с]тати 
SFX A кати чете [^с]кати 
SFX A сати шете сати 
SFX A хати шете хати 
SFX A стати щете стати 
SFX A скати щете скати 
SFX A слати шлете слати 
SFX A ати лете ипати 
SFX A ати ите спати 
SFX A ати ете орати 
SFX A рати ерете [бдп]рати 
SFX A ати уть [дн]ати 
SFX A ати ать [жщ]ати 
SFX A ати нуть [ао]чати 
SFX A ати ать [^ао]чати 
SFX A тати чуть [^с]тати 
SFX A кати чуть [^с]кати 
SFX A сати шуть сати 
SFX A хати шуть хати 
SFX A стати щуть стати 
SFX A скати щуть скати 
SFX A слати шлють слати 
SFX A ати лють ипати 
SFX A ати лять спати 
SFX A ати ють орати 
SFX A рати еруть [бдп]рати 
SFX A ати и [днжщ]ати 
SFX A ати ни [ао]чати 
SFX A ати и [^ао]чати 
SFX A тати чи [^с]тати 
SFX A сати ши сати 
SFX A хати ши хати 
SFX A кати ч лакати 
SFX A кати чи какати 
SFX A кати чи ткати 
SFX A кати ч икати 
SFX A скати щи скати 
SFX A стати щи стати 
SFX A слати шли слати 
SFX A пати пи спати 
SFX A пати п ипати 
SFX A ати и орати 
SFX A рати ери [бдп]рати 
SFX A ати імо [днжщ]ати 
SFX A ати німо [ао]чати 
SFX A ати імо [^оа]чати 
SFX A тати чімо [^с]тати 
SFX A сати шімо сати 
SFX A хати шімо хати 
SFX A кати чмо лакати 
SFX A кати чімо какати 
SFX A кати чімо ткати 
SFX A кати чмо икати 
SFX A скати щімо скати 
SFX A стати щімо стати 
SFX A слати шлімо слати 
SFX A ати мо ипати 
SFX A ати імо спати 
SFX A ати імо орати 
SFX A рати ерімо [бдп]рати 
SFX A ати іть [джщн]ати 
SFX A ати ніть [ао]чати 
SFX A чати чіть [^оа]чати 
SFX A тати чіть [^с]тати 
SFX A сати шіть сати 
SFX A хати шіть хати 
SFX A кати чте лакати 
SFX A кати чіть какати 
SFX A кати чіть ткати 
SFX A стати щіть стати 
SFX A скати щіть скати 
SFX A слати шліть слати 
SFX A кати чте [^ста]кати 
SFX A ати те ипати 
SFX A ати іть спати 
SFX A ати іть орати 
SFX A рати еріть [бдп]рати 
SFX A ити жу [^з]дити 
SFX A здити жджу здити 
SFX A зити жу зити 
SFX A ити у [жчшщ]ити 
SFX A сити шу сити 
SFX A тити чу [^с]тити 
SFX A стити щу стити 
SFX A ити лю [бвмпф]ити 
SFX A ити ю [лнр]ити 
SFX A ти ш ити 
SFX A и ь ити 
SFX A ти мо ити 
SFX A ити ите ити 
SFX A ити ать [жчшщ]ити 
SFX A ити лять [бвмпф]ити 
SFX A ити ять [дзлнрст]ити 
SFX A іти жу діти 
SFX A іти у [шж]іти 
SFX A сіти шу сіти 
SFX A тіти чу [^с]тіти 
SFX A стіти щу стіти 
SFX A іти лю [бвмп]іти 
SFX A іти ю [нлр]іти 
SFX A іти иш іти 
SFX A іти ить іти 
SFX A іти имо іти 
SFX A іти ите іти 
SFX A іти ать шіти 
SFX A іти лять [бвмп]іти 
SFX A іти ять [^бвмпш]іти 
SFX A іти и [^д]іти 
SFX A іти імо [^д]іти 
SFX A іти іть [^д]іти 
SFX A ути у нути 
SFX A ути еш нути 
SFX A ути е нути 
SFX A ути емо нути 
SFX A ути ете нути 
SFX A ути уть нути 
SFX A ти ду бути 
SFX A ти деш бути 
SFX A ти де бути 
SFX A ти демо бути 
SFX A ти дете бути 
SFX A ти дуть бути 
SFX A ти дь бути 
SFX A ти дьмо бути 
SFX A ти дьте бути 
SFX A оти ю оти 
SFX A оти еш оти 
SFX A оти е оти 
SFX A оти емо оти 
SFX A оти ете оти 
SFX A оти ють оти 
SFX A оти и оти 
SFX A оти імо оти 
SFX A оти іть оти 
SFX A їти ю їти 
SFX A ти ш їти 
SFX A ти ть їти 
SFX A ти мо їти 
SFX A ти те їти 
SFX A їти ять їти 
SFX A ти у [збв]ти 
SFX A ти еш [збв]ти 
SFX A ти е [збв]ти 
SFX A ти емо [збв]ти 
SFX A ти ете [збв]ти 
SFX A ти уть [збв]ти 
SFX A ебти іб ебти 
SFX A езти із езти 
SFX A зти з [^е]зти 
SFX A ти ів евти 
SFX A вти в [^е]вти 
SFX A бти б убти 
SFX A ти ь ізти 
SFX A ти и [^і]зти 
SFX A ти и [бв]ти 
SFX A ти ьмо ізти 
SFX A ти імо [^і]зти 
SFX A ти імо [бв]ти 
SFX A ти ьте ізти 
SFX A ти іть [^і]зти 
SFX A ти іть [бв]ти 
SFX A сти ла [^о]сти 
SFX A сти ло [^о]сти 
SFX A сти ли [^о]сти 
SFX A сти сла ости 
SFX A сти сло ости 
SFX A сти сли ости 
SFX A ти ту ости 
SFX A ти теш ости 
SFX A ти те ости 
SFX A ти темо ости 
SFX A ти тете ости 
SFX A ти туть ости 
SFX A сти ту [еі]сти 
SFX A сти теш [еі]сти 
SFX A сти те [еі]сти 
SFX A сти темо [еі]сти 
SFX A сти тете [еі]сти 
SFX A сти туть [еі]сти 
SFX A сти ну лясти 
SFX A сти неш лясти 
SFX A сти не лясти 
SFX A сти немо лясти 
SFX A сти нете лясти 
SFX A сти нуть лясти 
SFX A сти в [ія]сти 
SFX A ести ів ести 
SFX A ости іс ости 
SFX A сти вши [ія]сти 
SFX A сти ти [еі]сти 
SFX A сти тімо [еі]сти 
SFX A сти тіть [еі]сти 
SFX A сти ни лясти 
SFX A сти німо лясти 
SFX A сти ніть лясти 
SFX A и імо ости 
SFX A и іть ости 
SFX A кти чу кти 
SFX A кти чеш кти 
SFX A кти че кти 
SFX A кти чемо кти 
SFX A кти чете кти 
SFX A кти чуть кти 
SFX A екти ік екти 
SFX A ікти ік ікти 
SFX A окти ік окти 
SFX A вкти вк вкти 
SFX A екти ікши екти 
SFX A ікти ікши ікти 
SFX A окти ікши окти 
SFX A вкти вкши вкти 
SFX A кти чи кти 
SFX A кти чімо кти 
SFX A кти чіть кти 
SFX A гти жу [еоиія]гти 
SFX A гти жиш ігти 
SFX A гти жеш [еоия]гти 
SFX A гти жить ігти 
SFX A гти же [еоия]гти 
SFX A гти жимо ігти 
SFX A гти жемо [еоия]гти 
SFX A гти жите ігти 
SFX A гти жете [еоия]гти 
SFX A гти жать ігти 
SFX A гти жуть [еоия]гти 
SFX A егти іг егти 
SFX A огти іг огти 
SFX A ягти іг ягти 
SFX A гти г [иі]гти 
SFX A егти ігши егти 
SFX A огти ігши огти 
SFX A ягти ігши ягти 
SFX A гти гши [иі]гти 
SFX A гти ж лягти 
SFX A гти жи рягти 
SFX A гти жи [еоіи]гти 
SFX A гти жмо лягти 
SFX A гти жімо рягти 
SFX A гти жімо [еоіи]гти 
SFX A гти жте лягти 
SFX A гти жіть рягти 
SFX A гти жіть [еоіи]гти 
SFX A ерти ру [^дж]ерти 
SFX A ерти реш [^дж]ерти 
SFX A ерти ре [^дж]ерти 
SFX A ерти ремо [^дж]ерти 
SFX A ерти рете [^дж]ерти 
SFX A ерти руть [^дж]ерти 
SFX A рти р рти 
SFX A рти рши рти 
SFX A ерти ри [^дж]ерти 
SFX A ерти рімо [^дж]ерти 
SFX A ерти ріть [^дж]ерти 
SFX A рти ру [дж]ерти 
SFX A рти реш [дж]ерти 
